臺灣高等法院民事裁定　　　　　　　　　 96年度抗字第185號
抗　告　人　三友國際有限公司
法定代理人　甲○○
訴訟代理人　曾月娟律師
　　　　　　謝其演律師
上列抗告人因與相對人台硝股份有限公司間分配表異議之訴事件
，對於中華民國96年1月10日臺灣臺北地方法院96年度補字第29
號所為裁定提起抗告，並聲請停止原裁定之執行，本院裁定如下
：
    主  文
原裁定廢棄。
本件訴訟標的價額核定為新台幣陸佰肆拾玖萬零貳佰柒拾伍元。
聲請駁回。
聲請及抗告費用由相對人負擔。
    理  由
一、按分配表異議之訴之訴訟標的價額，以原告主張因變更分配
    表而得增加之分配額為標準定之（最高法院76年度台上字第
    2782號判例意旨參照）。又強制執行法第41條所稱之分配表
    異議之訴，其訴訟標的為該異議之債權人或債務人對分配表
    之異議權，法院核定該訴訟標的價額應以異議者請求宣示變
    更原分配表或撤銷原分配表重新製作分配表所得之利益為準
    （最高法院92年度台上字第2179號裁判意旨參照）。次按抗
    告，除別有規定外，無停止執行之效力。原法院或審判長或
    抗告法院得在抗告事件裁定前，停止原裁定之執行或為其他
    必要處分。民事訴訟法第491條第1項、第2項定有明文。
二、抗告意旨略以：原法院94年度執字第17560號履行契約強制
    執行事件，於民國95年11月16日所製作之分配表（下稱系爭
    分配表），列伊得受清償之分配額為新台幣（下同）16萬70
    00元，惟伊起訴主張該分配金額應予變更為665萬7275元，
    故伊因變更原分配表而得增加之分配額為649萬275元（計算
    式：0000000－000000＝0000000），依實務之見解，本件訴
    訟標的價額應為649萬275元，應徵裁判費6萬5350元，原裁
    定誤認本件之訴訟標的價額應為2億253萬3353元（上開金額
    係相對人對第三人耕宇股份有限公司之債權額），殊非適法
    ，求予廢棄原裁定，另請鈞院依民事訴訟法第491條第2項之
    規定，在本件抗告事件裁定前，停止原裁定之執行云云。
三、經查：本件抗告人於原法院提起分配表異議之訴（原法院96
    年度補字第29號），請求就系爭分配表中所示關於被告（即
    相對人）之債權額2億253萬3353元部分，應予剔除，不得列
    入分配表受分配；依系爭分配表抗告人之分配額為16萬7000
    元，而抗告人提起本件分配表異議之訴主張其分配額應變更
    為665萬7275元，是抗告人因變更分配表而得增加之分配額
    為649萬275元（計算式：0000000－000000＝0000000），揆
    諸首揭見解，本件分配表異議之訴之訴訟標的價額即應為
    649萬275元，依此標準計算其裁判費應為6萬5350元，乃原
    法院不察，遽以被告（即相對人）之債權額2億253萬3353元
    為訴訟標的價額計算裁判費，而命抗告人補繳裁判費168萬
    1558元，而非以抗告人起訴可得之利益為準，即有未合，抗
    告意旨指摘原裁定不當，求予廢棄，為有理由，爰將原裁定
    廢棄，裁定如主文第二項所示。另依首揭見解，聲請停止原
    裁定之執行，應於抗告事件裁定「前」為之，然本件抗告人
    於補正其代理人之委任狀後，經本院認其抗告有理由，而廢
    棄原裁定，即無先行為命停止原裁定之執行之必要，是抗告
    人此之聲請，應予駁回，併裁定如主文第三項。
四、據上論結，本件抗告為有理由，爰裁定如主文。
中　　華　　民　　國　　96　　年　　2　　月　　27 　日
                  民事第七庭
                      審判長法　官  鄭三源
　　　　　　　　　　　　　　法　官  王聖惠
　　　　　　　　　　　　　　法　官  周美月
正本係照原本作成。
本裁定除以適用法規顯有錯誤為理由，並經本院許可外，不得再
抗告。如提起再抗告，應於收受後10日內委任律師為訴訟代理人
向本院提出再抗告狀。並繳納再抗告費新台幣１千元。
中　　華　　民　　國　　96　　年　　3 　　月　　1 　　日
　　　　　　　　　　　　　　書記官  李華安
